臺灣板橋地方法院民事裁定              100年度監字第447號
聲  請  人  黃銀
相  對  人  陳怡君
上列當事人間聲請指定受監護宣告人之會同開具財產清冊之人事
件，本院裁定如下：
    主  文
指定陳美旭（民國六十五年八月二十一日生）為受監護宣告人陳
怡君之會同開具財產清冊之人。
程序費用由聲請人負擔。
    理  由
一、按法院為監護之宣告時，應依職權就配偶、四親等內之親屬
    、最近一年有同居事實之其他親屬、主管機關、社會福利機
    構或其他適當之人選定一人或數人為監護人，並同時指定會
    同開具財產清冊之人，修正後之民法第1111條第1 項定有明
    文。
二、聲請意旨略以：聲請人為相對人即受監護宣告人陳怡君之母
    ，相對人因腦動脈瘤破裂，成為極重度植物人，無能力處理
    自己之事務，業經鈞院以97年度禁字173 號裁定宣告禁治產
    ，聲請人依法即為相對人之監護人在案；茲因相對人未經法
    院指定會同開具財產清冊之人，致聲請人無法處分相對人之
    不動產以為相對人之安養、照顧，爰聲請准予指定受監護宣
    告人之妹陳美旭為會同開具財產清冊之人等語，並提出親屬
    系統表、同意書、戶籍謄本等件為證。
三、按民法總則中華民國97年5 月2 日修正之條文施行前，已為
    禁治產宣告者，視為已為監護宣告；繫屬於法院之禁治產事
    件，其聲請禁治產宣告者，視為聲請監護宣告；聲請撤銷禁
    治產宣告者，視為聲請撤銷監護宣告；並均於修正施行後，
    適用修正後之規定，民法總則施行法第4 條定有明文。上開
    按民法總則中華民國97年5 月2 日修正之條文，於98年11月
    23日施行，故相對人陳怡君應視為已受監護宣告，合先敘明
    。
四、經查，聲請人主張其為相對人即受監護宣告人陳怡君之母，
    相對人前經本院以97年度禁字173 號裁定宣告禁治產，聲請
    人依法即為相對人之監護人在案等情，業經本院依職權調取
    本院97年度禁字173 號卷宗核閱無訛。又聲請人主張相對人
    未經法院指定會同開具財產清冊之人，現須為相對人指定會
    同開具財產清冊之人，以便監護人處分相對人不動產，聲請
    人乃聲請指定相對人之妹陳美旭為其會同開具財產清冊之人
    之事實，業據聲請人提出戶籍謄本、親屬系統表暨同意書等
    件為證，自堪信為真實。本院參酌陳美旭為相對人之妹，亦
    有意願擔任會同開具財產清冊之人，揆諸上開規定意旨，聲
    請人聲請指定陳美旭為相對人之會同開具財產清冊之人，核
    無不合，應予准許，爰裁定如主文所示，以應實際需要。
五、依非訟事件法第21條第1 項前段，裁定如主文。
中    華    民    國   100    年    9     月    20    日
                    家事庭  法  官  郭光興
以上正本係照原本作成
如對本裁定抗告須於裁定送達後10日內向本院提出抗告狀
中    華    民    國   100    年    9     月    20    日
                            書記官  簡維萍